【裁判字號】    97,交易,632
【裁判日期】    980430
【裁判案由】    業務過失傷害
【裁判全文】
臺灣臺北地方法院刑事判決       97年度交易字第632號
公  訴  人  臺灣臺北地方法院檢察署檢察官
被      告  甲○○
上列被告因過失傷害案件，經檢察官聲請簡易判決處刑（97年度
偵字第19354號），本院判決如下：
    主  文
甲○○從事業務之人，因業務過失傷害人，處有期徒刑陸月，如
易科罰金，以新台幣壹仟元折算壹日。
    事  實
一、甲○○係宏郁貨運股份有限公司僱用之聯結車司機，為從事
    駕駛業務之人，於民國97年10月10日上午9時35分許，駕駛
    車號889-GC號營業用聯結車，沿臺北市大安區○○○路○段
    由北往南方向行駛，行經新生南路2段、金華街口，本應注
    意轉彎車應讓直行車先行，且依當時之情形，亦無不能注意
    之情事，竟於行經上開路口右轉彎時，疏未未注意同向右後
    方直行由乙○○所騎乘之車號CF7-785號重型機車，即逕行
    右轉，致乙○○煞車不及，不慎擦撞甲○○所駕駛之上開營
    業用聯結車右前車輪，造成乙○○受有左足挫傷併肌腱撕裂
    、左腓骨斷裂及全身多處擦傷等傷害。事件發生後，甲○○
    即留在車禍現場，並於犯罪偵查機關之警員到場處理時，即
    自首犯行，接受法律審判。
二、案經告訴人乙○○訴由臺北市政府警察局大安分局報告臺灣
    臺北地方法院檢察署檢察官偵東後聲請簡易判決處刑。
    理  由
一、訊據被告甲○○坦承犯行，而被告確因駕駛行為有過失造成
    乙○○受傷乙節，業據告訴人乙○○、告訴代理人林美治於
    偵查、審理中指訴綦詳，復有臺灣大學醫學院附設醫院、財
    團法人佛教慈濟綜合醫院診斷證明書、道路交通事故現場圖
    、臺北市政府警察局大安分局交通分隊交通事故談話紀錄表
    、臺北市政府警察局大安分局交通分隊道路交通事故補充資
    料表、道路交通事故調查報告表(一)(二)、臺北市○○○○○道
    路交通事故照片12張、臺北市政府警察局交通警察大隊交通
    事故初步分析研判表等在卷可佐。按汽車行駛至交岔路口右
    轉彎時，轉彎車應讓直行車先行，道路交通安全規則第102
    條第1項第7款定有明文。本件係因被告於上開時地時，未遵
    守前述道路交通安全規則即逕行右轉，導致交通事故發生，
    被告駕駛行為有過失甚明，且與告訴人受有傷害事實間，有
    相當因果關係，被告犯行應堪認定。
二、又告訴人雖於審理中主張所受傷害應屬刑法上之重傷害，並
    提出臺南縣政府核發之「免役證明書」云云，然查刑法第10
    條第4項第4款規定毀敗或嚴重減損一肢以上之機能，始為重
    傷害。而所謂毀敗係指功能之完全喪失且無法回復而言，最
    高法院30年上字第445號判例意旨可資參照。而本件依前揭
    臺灣大學醫學院附設醫院及財團法人佛教慈濟綜合醫院診斷
    證明書，均僅載明告訴人之左足挫傷、左腓骨骨折及韌帶斷
    裂等，並未敘及已達毀敗或嚴重減損一肢以上之機能，核與
    刑法重傷害之要件不符。嗣經本院於審理中函請「免役證明
    書」體位判定依據之檢查機關「行政院國軍退除役官兵輔導
    委員會榮民總醫院」函釋有關告訴人所受傷害是否符合刑法
    「重傷害」之疑義，亦經該院以97年12月11日北總骨字第09
    700 25159號函復：「經查黃員（即告訴人乙○○）病症不
    符合刑法第10條重傷害情形」等語，玆有該函附卷可稽。是
    本件告訴人所受傷害尚難謂已符重傷害之情形，併此指明。
三、核被告所為，係犯刑法第284條第2項前段之業務過失傷害罪
    。而被告在肇事後有留在現場等候警員處理並自首犯罪，有
    肇事人自首情形紀錄表（參見97他字第3242號卷第37頁）在
    卷可查，是被告符合自首規定，得依刑法第62條第1項前段
    規定，減輕其刑。爰審酌被告並無其他犯罪前科，且係因過
    失犯罪，惡性較輕，惟迄審理終結止，並未賠償被害人身體
    與精神上之損害，亦未能和解獲得告訴人之原諒等一切情狀
    ，量處如主文所示之刑，併宣告易科罰金之折算標準，以示
    懲儆。
據上論斷，應依刑事訴訟法第452條、第284條之1、第299條第1
項前段，刑法第284條第2項前段、第41條第1項前段、第62條第1
項前段，刑法施行法第1條之1，判決如主文。
本案經檢察官鄧巧羚到庭執行職務。
中    華    民    國    98    年    4     月    30    日
                  刑事第十二庭  法  官  楊台清
以上正本證明與原本無異。
如不服本判決應於收受送達後10日內向本院提出上訴書狀，並應
敘述具體理由；其未敘述上訴理由者，應於上訴期間屆滿後20日
內向本院補提理由書（均須按他造當事人之人數附繕本）「切勿
逕送上級法院」。告訴人或被害人如對於本判決不服者，應具備
理由請求檢察官上訴，其上訴期間之計算係以檢察官收受判決正
本之日期為準。
                                書記官  劉子豪
中    華    民    國    98    年    4     月    30    日
附錄本判決論罪科刑法條全文：
中華民國刑法第284條第2項
（過失傷害罪）
從事業務之人，因業務上之過失傷害人者，處 1 年以下有期徒刑
、拘役或1 千元以下罰金，致重傷者，處3 年以下有期徒刑、拘
役或2 千元以下罰金。


司法院資訊處製作；財團法人民間司法改革基金會備份。
